【裁判字號】    97,消債更,329
【裁判日期】    980110
【裁判案由】    更生事件
【裁判全文】
臺灣板橋地方法院民事裁定           97年度消債更字第329號
聲  請  人  甲○○
上列當事人聲請消費者債務清理事件，本院裁定如下：
    主  文
債務人甲○○自中華民國98年1 月10日16時起開始更生程序。
本件得由司法事務官進行更生程序。
    理  由
一、按法院開始更生程序之裁定，應載明其年、月、日、時，並
    即時發生效力，消費者債務清理條例第45條第1 項定有明文
    。
二、本件聲請意旨略以：聲請人因有不能清償債務情事，民國（
    下同）95年間依「中華民國銀行公會會員辦理消費金融案件
    無擔保債務協商機制」，與最大債權銀行安泰國際商業銀行
    （下稱安泰銀行）達成分期還款協議，同意自95年7月起，
    分120期，每月償還新台幣（下同）31,363元。惟嗣於95年9
    月起遭民間債權人聲請法院強制扣薪3分之1約7,500元，總
    計每月須負擔39,000元，已超出本人所能負擔。聲請人先生
    陳政義有工作能力除房租與聲請人均攤外，96年4月前日常
    生活開銷及協商不足部份皆由其補足，但貧窮夫妻百事哀，
    為了這些債務夫妻常常吵架，先生於是與前妻之次子另屋居
    住，也不再幫忙繳協商款項，聲請人獨力無法負擔因此96年
    5月起毀諾。此係不可歸責於己致履行顯有重大困難之事由
    ，爰請求裁定准予更生等語。
三、經查，聲請人主張之上開事實，業據其提出協議書、無擔保
    債務還款計劃表、債權人清冊、財團法人金融聯合徵信中心
    綜合信用報告、臺北縣樹林市農會（即聲請人依協商還款紀
    錄及聲請人薪資入帳紀錄）存簿影本、本院板院輔95執火字
    第29011號執行命令影本、財政部臺灣省北區國稅局財產歸
    屬資料清單、94至96年度綜合所得稅各類所得資料清單等為
    證。本件聲請人之95、96年度收入總額僅292,270元、
    293,111元，經換算平均月薪資均在24,356元至24,426元之
    間：【計算式：292,270元÷12＝24,356元（95年度）、
    293,111元÷12＝24,426元（96年度），元以下四捨五入】
    ，依協商結果每月卻應繳31,363元，1年應繳納之金額即高
    達376,356元，已逾聲請人全年收入所得，則聲請人主張其
    遭扣薪後總計每月須負擔39,000元，已超出其所能負擔，因
    此毀諾，有不可歸責之事由，即非無據，堪信屬實。此外，
    本件又查無聲請人有消費者債務清理條例第6條第3項、第8
    條或第46條各款所定駁回更生聲請之事由存在，是本件更生
    聲請，應屬有據，爰裁定如主文。
四、本件更生聲請既經准許，已無為保全處分之必要，是聲請人
    所為保全處分之聲請即不予審究，併予敘明。
中    華    民    國    98    年    1    月    10     日
                    民事第二庭    法  官  陳財旺
上為正本係照原本作成
本件不得抗告
本裁定已於98年1 月10日16時公告。
中    華    民    國    98    年    1    月    10     日
                                  書記官  孫國慧


司法院資訊處製作；財團法人民間司法改革基金會備份。
